臺灣臺中地方法院刑事判決　　　　　　 100年度訴字第2520號
公　訴　人　臺灣臺中地方法院檢察署檢察官
被　　　告　陳禹成
選任辯護人　蘇文俊律師
　　　　　　廖健智律師
上列被告因違反毒品危害防制條例案件，經檢察官提起公訴（10
0年度偵字第16330、17270號），本院判決如下：
    主    文
陳禹成販賣第三級毒品，處有期徒刑伍年貳月；扣案之磅秤壹台
沒收。又販賣第三級毒品，處有期徒刑伍年貳月；扣案之磅秤壹
台沒收。又販賣第三級毒品，處有期徒刑伍年陸月；扣案之愷他
命貳拾壹包（驗餘合計淨重貳壹陸點玖捌捌玖公克，純質淨重合
計壹柒陸點伍貳肆玖公克）、磅秤壹台沒收。應執行有期徒刑陸
年陸月，扣案之愷他命貳拾壹包（驗餘合計淨重貳壹陸點玖捌捌
玖公克，純質淨重合計壹柒陸點伍貳肆玖公克）、磅秤壹台均沒
收。
    犯罪事實
一、陳禹成明知愷他命（Ketamine，俗稱K他命）係毒品危害防
    制條例第2條第2項第3款所規範之第三級毒品，未經許可不
    得持有純質淨重20公克以上、亦不得販賣，竟基於意圖營利
    而販賣愷他命之犯意，先於民國100年7月6日某時（即查獲
    前2週左右）及100年7月10日某時（即查獲前10天左右），
    在臺中市○○路之大地球酒店4樓內，以每公克新臺幣（下
    同）350元之代價，向真實姓名年籍不詳之成年男子，分別
    販入第三級毒品愷他命15公克、10公克（純質淨重不詳）；
    復於100年7月18日凌晨0時30分許，在臺中市○○路之大地
    球酒店內，以5萬元之代價（該次先支付2萬5000元之價金，
    剩餘價金約定事後支付），向該真實姓名年籍不詳之成年男
    子，販入第三級毒品200公克（純質淨重不詳）；陳禹成販
    入後即將前開第三級毒品愷他命予以分裝成不同數量，部分
    供己施用，部分欲以每包2.5公克、1000元之價格伺機轉售
    他人，以賺取差價之方式牟利，惟未及售出，即遭查獲。嗣
    於100年7月20日18時15分許，在臺中市○○區○○路120號
    前，趨前盤問陳禹成之未婚妻王芊月（業經檢察官另為不起
    訴處分確定）時，發現王芊月將手放置外套口袋內，懷疑口
    袋內有危險物品，經詢問後，由王芊月自行提出陳禹成交付
    其攜帶之愷他命6包（驗餘分別淨重0.6960公克、3.5788公
    克、2.4822公克、2.4290公克、2.4421公克、2.4256公克，
    純質淨重未逾20公克）及現金700元，復於同日18時40分許
    ，經王芊月帶同警方前往臺中市○○區○○路116號10樓其
    與陳禹成之居所，主動開啟門鎖，讓警方入內，員警進入房
    間後，於目視可及之桌面處，發現陳禹成所有之愷他命15包
    （驗餘分別淨重15.8788公克、91.6705公克、57.2946公克
    、9.8705公克、2.5014公克、2.4606公克、2.4340公克、2
    .4592公克、2.4783公克、3.6023公克、2.4964公克、2.418
    4公克、2.4462公克、2.47 93公克、2.4447公克）、現金20
    萬7900元及磅秤1台，立即對陳禹成出示警察身份證件表明
    來意，經徵得陳禹成之同意後進行搜索，因而查獲陳禹成，
    並扣得陳禹成所有（連同王芊月身上遭查扣）之愷他命合計
    21包（驗餘合計淨重216.9889公克，純質淨重合計176.5249
    公克）、現金合計20萬8600元及磅秤1台。
    理    由
壹、證據能力部分：
一、按被告之自白，非出於強暴、脅迫、利誘、詐欺、疲勞訊問
    、違法羈押或其他不正之方法，且與事實相符者，得為證據
    ，刑事訴訟法第156條第1項定有明文。查：被告於100年7月
    20日警詢、100年7月21日偵查及本院100年7月21日羈押訊問
    時均自白有販賣第三級毒品之情事，且被告並未抗辯於警詢
    、偵查過程中有遭到刑求或脅迫，其僅供稱係因警方告知講
    出一個人及金額就可以獲得交保，是被告於警詢、偵查及本
    院羈押訊問時之白白供述，顯係其個人評估利害關係後為求
    獲得交保之機會避免遭到羈押限制行動自由而為之選擇，且
    有查獲大量之愷他命為證，自得作為本案之證據使用。
二、按被告以外之人於偵查中向檢察官所為之陳述，除顯有不可
    信之情況者外，得為證據，刑事訴訟法第159條之1第2項定
    有明文。查：證人王芊月係被告之未婚妻，且已懷有身孕，
    兩人關係親密，證人王芊月自不可能為不利於被告之陳述，
    是其於偵查中以證人身份具結後所為之陳述，並無顯不可信
    之情況存在，亦得為本案之證據使用。
三、按被告以外之人於審判外之陳述，雖不符前4條之規定，而
    經當事人於審判程序同意作為證據，法院審酌該言詞陳述或
    書面陳述作成時之情況，認為適當者，亦得為證據，刑事訴
    訟法第159條之5第1項定有明文。查：證人王芊月於警詢中
    所為之陳述，係屬被告以外之人於審判外之陳述，惟檢察官
    、被告及辯護人於本院準備程序中並不爭執其證據能力，並
    於審判程序中同意作為證據使用，而證人王芊月經本院以證
    人身份傳喚到庭後，亦表示其警詢中之陳述均屬實在，證人
    王芊月復經具結後由檢察官及被告辯護人進行交互詰問程序
    ，本院審酌證人王芊月於警詢中所為言詞陳述作成時之情況
    ，並無遭到暴力、脅迫而為非任意性陳述之情況存在，認為
    適當，亦得為本案之證據使用。
四、按搜索係採令狀主義，應用搜索票，由法官審查簽名核發之
    ，目的在保護人民免受非法之搜索、扣押。惟因搜索處分具
    有急迫性、突襲性之本質，檢察官、檢察事務官、司法警察
    （官）難免發生時間上不及聲請搜索票之急迫情形，故刑事
    訴訟法第130條規定附帶搜索、第131條規定緊急搜索、第13
    1條之1規定同意搜索，乃無搜索票而得例外搜索之，稱為無
    票搜索。上開附帶搜索之範圍，以被告或犯罪嫌疑人之身體
    、隨身攜帶之物件、所使用之交通工具及其立即可觸及之處
    所為限，如逾此立即可觸及之範圍而逕行搜索，即係違法搜
    索。同法第131條第1項所定緊急搜索，其目的在迅速拘捕被
    告、犯罪嫌疑人或發現現行犯，亦即得以逕行進入人民住宅
    或在其他處所搜索之對象，在於「人」而非「物」，倘無搜
    索票，但以本條項所謂緊急搜索方法逕行在民宅等處所搜索
    「物」，同屬違法搜索。至同意搜索，明定須經受搜索人「
    自願性」同意者，係指該同意必須出於受搜索人之自主性意
    願，非出自執行人員明示或暗示之強暴、脅迫、隱匿身分等
    不正方法，或因受搜索人欠缺搜索之認識所致而言。法院對
    被告抗辯所謂「同意搜索」取得之證據，實非出於其自願性
    同意時，自應審查同意之人有無同意權限，執行人員曾否出
    示證件表明來意，是否將同意意旨記載於筆錄由受搜索人簽
    名或出具書面表明同意之旨，並應依徵求同意之地點及方式
    是否自然而非具威脅性，與同意者之主觀意識強弱、教育程
    度、智商及其自主意志是否經執行人員以不正之方法所屈服
    等一切情狀，加以綜合審酌判斷（最高法院96年台上字第51
    84號判決參照）。查：
 1、本案被告之未婚妻王芊月係因形跡可疑，經臺中市政府警察
    局清水分局清泉派出所所長廖本賢及巡佐賴建明表明身份盤
    查後，主動交付身上所攜帶由被告交付之愷他命6包及現金
    700元，王芊月並告知其同居人為被告及實際居住地點，隨
    後並帶同警方前往同居處，開啟門鎖後，讓警方入內，經臺
    中市政府警察局清水分局清泉派出所所長廖本賢、巡佐賴建
    明及支援之警員蕭名佑、黃聖嘉、臺中市政府警察局清水分
    局明秀派出所警員洪宗文、張書婉等人出示證件告知來意後
    ，被告同意搜索，並在房間桌面上目視可及之處查獲被告持
    有之愷他命15包、現金20萬7900元及磅秤1台等情，業據證
    人王芊月於本院審理中證稱：「警察要我將口袋的東西拿出
    來，我就自己把東西拿出來，警察問我是什麼東西，我就回
    答說這是愷他命。」、「（問：警察進入之後，被告有無立
    刻出來？）是的。」、「（問：被告當時知道那二位是警察
    ？）警察一進入就有表明身份。」、「（問：警察表明身份
    之後，被告有無拒絕警察進入的意思？）沒有。」、「同意
    搜索欄也是被告自己同意並簽名。」等語（參照本院卷第79
    頁反面、第81頁正面、反面、第82頁正面）、證人賴建明巡
    佐於本院審理中證稱：「我們盤查的過程中，王芊月一直以
    雙手蒙住外套口袋，我們直覺口袋裡面有物品，直接從外目
    視就疑似口袋內有夾鏈袋的東西，我們請王芊月拿出口袋內
    的物品，王芊月很配合就直接交出來。」、「我們有跟王芊
    月說他的住處應該不只他一人，另外還有一個男的，是不是
    請他配合進行搜索，王芊月當場口頭表示說好，到了十樓之
    後，也是王芊月自己拿鑰匙開啟門讓我們進入，....。」、
    「第一次只有我與所長廖本賢二位我們一進入就有向被告表
    明身份，並且有告知我們的目的。然後我們一進入住處就問
    王芊月還有何人在場，王芊月就告知說被告在房間，之後我
    們進入房間，王芊月當場並沒有拒絕，進入房間之後，就看
    到被告在場，被告當時穿一條內褲，有穿簡單上衣，當場我
    們就有表明身份，告知被告說我們在樓下查獲王芊月，王芊
    月身上帶有毒品，王芊月同意我們上樓，我們也知道王芊月
    另有共犯，有詢問王芊月，她也同意我們進行搜索，因我們
    一進入房間馬上就發現桌上有毒品及現金，被告就說我們不
    用搜了，東西都在桌上，當時被告人躺在床上。」等語（參
    照本院卷第83頁反面、第84頁正面）、證人張書婉警員於本
    院審理中證稱：「（問：你幫王芊月搜身的時候，有無告知
    她要搜索？）我有告知，且王芊月回答說好。」等語（參照
    本院卷第87頁正面）屬實，核與被告於本院審理中供稱：「
    證人賴建明到場時，我正準備要出門，被告要我蹲著，不要
    動，他們手拿電擊棒要電我，並且目視到桌上的愷他命，我
    就說你們不用搜，東西在那裡，免得他們將房子弄亂。」等
    語（參照本院卷第85頁反面）相符，並有臺中市政府警察局
    清水分局清泉派出所所長廖本賢於100年7月20日製作之職務
    報告（參照100年度偵字第16330號偵查卷第44頁）、臺中市
    政府警察局清水分局搜索扣押筆錄（參照100年度偵字第163
    30號偵查卷第34至36、39至41頁）在卷為憑，應堪認定。是
    本案警員對被告居所進行搜索前已得王芊月及被告之同意，
    並且在被告居所房間桌上目視可及之處查獲大量之毒品愷他
    命，員警隨即依刑事訴訟法第88條第1項之規定，以現行犯
    加以逮捕，自屬合法之搜索。
 2、又依刑事訴訟法第131條之1規定，僅要求搜索必須出於受搜
    索人自願性同意，執行人員應出示證件，並將其同意之意旨
    記載於筆錄，至於自願性搜索同意書之簽署與否及是否應於
    執行搜索前為之，則法無明文。考量搜索具有時效性及急迫
    性，偵查蒐證具有高度之公益需求，執行搜索充滿危險性及
    未知性，自應賦予執行人員相當的彈性與空間，以因應具體
    情況。法既無明文要求必須於執行搜索前簽署自願受搜索同
    意書，即不得將該義務強加於執行人員身上，故依據自願性
    同意搜索而執行搜索之場合，實務上通常雖均簽有自願受搜
    索同意書，然僅須於執行搜索時，確實已取得受搜索人之同
    意即已足，至於自願性搜索同意書之簽署與否及簽署時間，
    無關閎旨。本案執行搜索之員警既經徵得王芊月及被告之同
    意，又在被告居所房間桌子上內以目視之方式即發現被告持
    有大量之愷他命毒品，業如前述，顯見被告同意員警在居所
    內之搜索行為，是本件搜索之程序，既未違背法定程序，執
    行搜索之員警亦無違背法定程序之意圖，則不論被告簽署同
    意搜索書面之時間係在受搜索地點當場所為抑或在警局製作
    筆錄時所為，均不影響本件同意搜索之合法性。
 3、再者，依刑事訴訟法第131條之1規定：「執行人員應出示證
    件，並將其同意之意旨記載於筆錄。」，並未規定執行人員
    應告知受搜索人有拒絕之權利及同法第94條明示有關訊問被
    告前，執行人員應負事先告知之義務，且同意搜索前，既需
    徵詢受搜索人同意搜索與否，受搜索人如不同意，本可拒絕
    執行人員之要求，與執行人員事先告知受搜索人可拒絕同意
    搜索之意旨相同，故在徵詢同意之前，毋庸再予告知受搜索
    人有拒絕之權利（法務部96年5月28日法檢字第0960801837
    號法律意見參照）。縱員警於搜索過程或取得證據之方法稍
    有瑕疵，法院亦應依個案情節，斟酌該等員警違背法定程序
    之主觀意圖、侵害行為人權利之種類及其輕重、犯罪所生之
    危險或實害、禁止使用該證據對於抑制違法蒐證之效果，與
    如依法定程序有無發現該等證據之必然性及對行為人在訴訟
    上防禦不利益之程度等各種情況，予以綜合考量，求取人權
    保障及公共利益之衡平。倘認容許其作為認定事實所憑之證
    據，對人權之侵害不大，又合乎治安之要求及現實之需要，
    自得認其有證據能力。本件因員警查獲被告持有愷他命毒品
    之純質淨重高達176.5249公克，及時遏止毒品流散，而其搜
    索過程中並未對被告及王芊月施以任何強暴、脅迫、詐欺或
    其他不正方法，業經證人王芊月、賴建明、蕭名佑、張書婉
    證述屬實，被告對此亦不爭執，顯見搜索過程對被告之人權
    並無造成重大危害，依刑事訴訟法第158條之4之規定，權衡
    人權保障及公共利益之維護，亦應認本件扣押之證物有證據
    能力。
 4、綜上所述，本案所查扣被告持有之第三級毒品愷他命21包等
    物，尚無違法搜索之情形，自有證據能力。被告辯護人主張
    本件係違法搜索，並以證人王芊月之證述為據，本院認為證
    人王芊月證述之內容，與證人賴建明等人證述之內容有所出
    入，且證人王芊月因身上攜帶第三級毒品愷他命為警盤查後
    ，警員並不確定其與被告同居之確切住所，而本件警員經證
    人王芊月帶同其與被告之同居處時，在無搜索票、亦不確知
    其內有犯罪情事之前提下，警員不可能逕行持證人王芊月之
    鑰匙開啟門鎖，衡諸常情，該部分應係以證人賴建明證述由
    證人王芊月持鑰匙開門較為合理，是本院認為尚難以證人王
    芊月之證述內容，據以認定本件係出於非自願性同意之違法
    搜索。
貳、實體部分：
一、被告矢口否認有何意圖販賣第三級毒品愷他命而販入之犯行
    ，辯稱：伊購買第三級毒品愷他命係要供個人施用，因為大
    量購買比較便宜，購毒的錢是先前工作所存，伊大約兩天施
    用2.5公克，伊確實有前往大地球酒店購買過三次愷他命，
    查扣到的愷他命都是伊自己要施用的，查獲當天，因計畫要
    與未婚妻王芊月北上返家，打算在途中邊開車邊施用，所以
    先叫王芊月幫伊帶在身上，查扣之現金是要作為結婚基金使
    用，磅秤是要秤量購買之毒品數量有無短少之用及每日秤量
    分裝要施用之愷他命數量，警詢及偵查中所稱綽號「小藍」
    之男子，實際上並無其人，因為警察表示要伊交代毒品之來
    源，伊才會云云。經查：
（一）對於被告先後於100年7月6日某時、100年7月10日某時及1
      00年7月18日凌晨0時30分許，在臺中市○○路之大地球酒
      店內，以每公克350元及總價5萬元之代價，向真實姓名年
      籍不詳之成年男子，分別販入第三級毒品愷他命15公克、
      10公克、200公克而持有等情，業經坦認屬實，並有刑案
      現場測繪圖1份（參照100年度偵字第16330號偵查卷第45
      頁）、刑案現場照片16張（參照100年度偵字第16330號偵
      查卷第46至55頁）在卷可稽，復有扣案之愷他命21包為證
      ，且扣案之白色結晶21包，經送驗結果，均檢出第三級毒
      品愷他命（Ketamine），驗餘分別淨重15.8788公克（純
      度75.7﹪，純質淨重12.0217公克）、91.6705公克、57.2
      946公克、9.8705公克、2.5014公克（以上4包，純度81.4
      ﹪，純質淨重131.4142公克）、0.6960公克、2.4606公克
      、2.4340公克、2.4592公克、2.4783公克（以上5包，純
      度81.5﹪，純質淨重8.6909公克）、3.6023公克、2.4964
      公克、2.4184公克、2. 4462公克、2.4793公克、2.4447
      公克、3.5788公克、2.4822公克、2.4290公克、2.4421公
      克、2.4256公克（以上11包，純度82.9﹪，純質淨重24.3
      981公克），驗餘淨重合計216.9889公克，純質淨重合計1
      76.5249公克，此有行政院衛生署草屯療養院草療鑑字第1
      000800019、0000000000號鑑定書（參照100年度偵字第16
      330號偵查卷第136至139、140至141頁）在卷可稽，佐以
      ，被告於警詢中供稱：100年7月18日約0時許在臺中市一
      間大地球酒店內，購買200公克愷他命，其餘23公克愷他
      命是之前所剩下的等語（參照100年度偵字第16330號偵查
      卷第17頁正面、反面），對照查扣第三級毒品愷他命之數
      量，被告第三次販入之毒品數量為毛重200公克，第一次
      販入之數量為毛重15公克（被告係供稱該次販入15至20公
      克，本院以較少數量作有利於被告之認定），第二次販入
      之數量為毛重10公克，可見查獲之第三級毒品愷他命確實
      係被告分三次所販入，符合被告供述之情節。至於，被告
      先後三次販入第三級毒品之時間，主要係依據被告於偵查
      中供稱：「第2次購買時間是在查獲前10天左右，第1次購
      買時間是在查獲前2週左右」等語（參照100年度偵字第16
      330號偵查卷第143頁），據以認定。是被告先後三次販入
      第三級毒品愷他命，遭查獲持有之第三級毒品愷他命21包
      純質淨重合計176.5249公克，已超過毒品危害防制條例第
      11條第5項所規範之純質淨重20公克之情，應堪認定。
（二）按被告之自白，不得作為有罪判決之唯一證據，仍應調查
      其他必要之證據，以察其是否與事實相符，刑事訴訟法第
      156條第2項定有明文。觀諸被告於警詢、偵查及本院羈押
      訊問時之供述內容：
   1、被告於警詢中供稱：「我準備拿K他命至臺中市○○區○
      ○里○○路清泉加油站附近要交給綽號小藍之男子。小藍
      會撥打我的手機聯絡。」、「（問：小藍之男子的手機號
      碼為何？）我已忘記了，大都是以公用電話聯絡。」、「
      （問：今天王芊月遭警方查獲之毒品是否皆要給小藍之男
      子？）我會準備多一點在身上，通常見面後才講數量的。
      」、「（問：綽號小藍之男子真實姓名為何？如何認識的
      ？）我不清楚。我們是在工地認識的、地點不固定。」、
      「（問：你之前有無與小藍之男子有交易過？總共幾次？
      金額為何？有無從中獲利？）我們曾交易過2次。1包2.5
      公克新臺幣1000元。有，我從中獲利大約新臺幣300元。
      」、「我拿那麼多是我有在吸食，如果有朋友需要我會以
      較便宜的價錢給朋友。有從中獲利，我大部分會以2.5公
      克新臺幣1000元出售，4公克1200元出售。」、「我已轉
      手出售約3至4次。都只有賣給小藍，有時候我與小藍一起
      吸食沒有向小藍收錢。」等語（參照100年度偵字第16330
      號偵查卷第17頁正面、反面）。
   2、被告於偵查中供稱：「（問：你在警詢筆錄稱：你有用比
      較便宜的價格賣給你朋友，有從中獲利，你大部分會以2.
      5公克1000元出售，或者4公克1200元出售，有無此事？）
      有，我只是賺一點小油錢，朋友說要貼補我。」、「我都
      是跟小藍一起使用，賣也是賣給小藍。」、「他不會用固
      定的電話打給我，我不知道他號碼，他28歲左右，他住在
      中清路附近。」、「（問：你在警詢筆錄稱，你曾經跟小
      藍交易過兩次，一包2.5公克1000元，你從中獲利300元，
      有無此事？）有，我跟小藍說，我這次拿的量比較多，成
      本比較便宜，不用再給外面的藥頭賺，小藍覺得不用再給
      其他的藥頭賺了，我賺300元是小藍覺得我從很遠的地方
      來，所以才貼補我油錢，我們會一起施用毒品。」、「（
      問：警方查獲時，你是否是要跟王芊月一起去找小藍？）
      是，我們約在中清路清泉加油站，在此之前小藍有先用無
      顯示電話打電話給我，他約在下午4點多打電話給我，我
      的電話是0000-000000，他是打電話到這支。」等語（參
      照100年度偵字第16330號偵查卷第68、69頁）。
   3、被告於本院羈押訊問時供稱：「（問：你買入這些第三級
      毒品K他命後曾經賣給誰？）我拿給小藍二、三次過，小
      藍真實姓名我不知道，我每次交付小藍1到2包第三級毒品
      K他命，每包2.5公克，我跟小藍收700元或1000元，都是
      一手交錢一手交貨，這兩、三次是有收到錢，其他我也有
      請小藍沒有收錢，除了小藍外，我沒有賣給其他人過。」
      、「（問：既然都可以免費提供第三級毒品K他命給小藍
      施用，表示你與小藍交情不錯，為何不知道小藍姓名？）
      我跟小藍是在工地認識，認識大約半年左右，因為他在工
      地都自稱小藍，所以我不知道他的真實姓名，我跟小藍沒
      有深交。」、「（問：小藍都打何電話跟你聯絡？）0000
      000000門號，這支門號有被警察查扣。」等語（參照本院
      100年度聲羈字第783號卷第4頁反面）。
   4、比對被告於警詢、偵查及本院羈押訊問時之供述內容可知
      ：就販賣次數之問題，被告於警詢中先係供稱二次，後又
      改稱三至四次，於偵查中則稱二次，於本院羈押訊問時則
      稱二至三次，前後有所不一，且再就聯絡方式被告於警詢
      中供稱該真實姓名年籍不詳綽號「小藍」之成年男子會以
      公共電話聯絡，於偵查中供稱查獲當天16時許，該真實姓
      名年籍不詳綽號「小藍」之成年男子有撥打電話約見面，
      然查證被告所使用門號0000000000號行動電話（申請使用
      人為王芊月）自100年4月24日起至100年7月24日止之雙向
      通聯紀錄（參照本院卷第100頁正面、反面、100年度偵字
      第16330號偵查卷第85頁）結果，該門號於100年7月20日
      當天並無任何通聯紀錄，且未見有以公共電話撥打通話之
      情形，足見被告前開自白供述關於交易價格、交易方式及
      查獲當天正欲前往交易部分之陳述，顯然與前開行動電話
      之通聯紀錄內容不符。是被告於警詢、偵查及本院羈押訊
      問時所為關於販賣次數、販賣毒品聯絡方式等之自白供述
      ，既存在前開瑕疵，在無其他相關佐證以資補強之前提下
      ，尚難據以認定被告確有販售過第三級毒品予該真實姓名
      年籍不詳綽號「小藍」之成年男子之唯一證據。
（三）被告於警詢、偵查及本院羈押訊問時所為販賣第三級毒品
      愷他命予該真實姓名年籍不詳綽號「小藍」之成年男子之
      供述，雖因與事實不符且無其他補強證據，業如前述，無
      從據以認定被告有販賣過第三級毒品予該真實姓名年籍不
      詳綽號「小藍」之成年男子之犯行，然依下列事證，仍足
      以認定被告先後三次販入第三級毒品甲基安非他命，係為
      供日後販賣予該真實姓名年籍不詳綽號「小藍」之成年男
      子或其他不詳之人以圖營利：
   1、就被告可以販售第三級毒品之對象問題，被告自警詢、偵
      查及本院羈押訊問時均明確指出僅係該真實姓名年籍不詳
      綽號「小藍」之成年男子，其後雖於偵查中翻異前詞改稱
      ；「其實我跟小藍不熟，只見過一、二次面。」等語（參
      照100年度偵字第16330號偵查卷第92頁），並於本院中供
      稱：「小藍是我之前認識的朋友，但不很熟，只有數面之
      緣而已。」等語（參照本院卷第8頁反面），佐以，證人
      王芊月於偵查中證稱：「（問：你認識一個男子叫小藍嗎
      ？）這是我男友之前上班的朋友，我不知道小藍的真實年
      籍....。」、「（問：你知道小藍的電話嗎？）我不清楚
      ，那是陳禹成的朋友....。」等語（參照100年度偵字第1
      6330號偵查卷第72頁）可知，確實有該真實姓名年籍不詳
      綽號「小藍」之成年男子存在。則被告與該真實姓名年籍
      不詳綽號「小藍」之成年男子間既無任何仇恨怨懟，雙方
      若無第三級毒品往來之關係，何以被告要羅織販售毒品予
      該真實姓名年籍不詳綽號「小藍」之成年男子之不實說詞
      ？由此可見，被告確實有販售第三級毒品愷他命予該真實
      姓名年籍不詳綽號「小藍」之成年男子或其他不詳之人之
      計畫。
   2、再就毒品販售之價格問題，被告於警詢及偵查中均供稱以
      2.5公克1000元或4公克1200元，於本院羈押訊問時則改稱
      2.5公克700元或1000元，雖前後有些許差異，然觀諸被告
      交付其未婚妻王芊月攜帶在身上為警查扣之第三級愷他命
      6包中其中有3包毛重即為2.5公克，此有臺中市政府警察
      局清水分局扣押物品目錄表（參照100年度偵字第16330號
      偵查卷第43頁）在卷可按，核與被告前開供述，平均每包
      重量為2.5公克相符，佐以，被告若僅係欲供個人摻入香
      菸內施用（參照100年度偵字第16330號偵查卷第17頁反面
      ），何需刻意分裝成毛重2.5公克、1.0公克、3.0公克、4
      .0公克等不同重量，被告只要將其每天所要施用之量裝成
      一包即可，況且，被告若係欲供個人攜帶返回臺北家中施
      用，被告自承每天施用量為2.5公克至3公克左右，假日最
      多會到5公克，何以要將第三級毒品分裝成前開重量？再
      者，王芊月為警查獲當時，身上攜帶有被告交付之6包愷
      他命，被告雖供稱係欲駕車返回臺北供己施用云云，然王
      芊月已係懷有身孕之人，被告既然要與王芊月共同駕車北
      上，何須要求王芊月先行攜帶毒品愷他命在樓下停車場等
      候，自己仍留在住處內處理電腦問題？為何不待其處理完
      電腦問題後，再一同下樓開車，卻要讓身為孕婦之王芊月
      先行下樓等候？又6包毒品愷他命重量合計15.5公克，且
      以夾鏈袋包裝妥當，被告大可以自行收取放置在男生褲子
      口袋內，為何要讓王芊月放置在其外套口袋內？復以，被
      告欲與王芊月返回北上的父母家，且返家停留之時間不一
      定，為何王芊月不用攜帶任何隨身行李或出門衣物？被告
      對此均無法提出合理之說詞，由此可見，被告確實有販售
      毒品以圖獲利之計畫，且毒品販售價格應為每包2.5公克
      1000元，應屬無疑。
   3、復以，被告於本院中供稱：「購入的愷他命是我自己要吸
      食之用。我平日大概吸食2.5到3公克的量。假日吸食的量
      比較多，會到5公克。」等語（參照本院卷第19頁反面）
      ，然被告為警查獲時所採集之尿液，經送驗結果，以酵素
      免疫分析法（EIA）初步篩檢結果，呈現愷他命代謝物陽
      性反應，再以氣相層析質譜儀（GC/MS）確認檢驗結果，
      Ketamine檢出濃度小於40ng/ml、Norketamine檢出濃度為
      56ng/ml，判定愷他命陰性反應，此有詮昕科技股份有限
      公司濫用藥物尿液檢驗報告（參照100年度偵字第16330號
      偵查卷第127頁）在卷為憑，依被告所言，平日均有施用
      愷他命之習慣，何以在為警查獲之100年7月20當天採尿檢
      驗結果，呈現指數未達標準之陰性反應？由此可見，被告
      本身對於第三級毒品愷他命之施用量、依賴性非大，則被
      告本身並無充裕之經濟能力，且未婚妻懷孕待產中，並無
      經濟能力，何以被告要在第一次購買之毒品尚未施用完之
      情況下，接二連三，再繼續購買大量毒品存放？且第三次
      購買毒品之數量高達毛重200公克，為警查獲時，先前二
      次購買之毒品尚餘毛重23公克之數量，參酌被告第一、二
      次販入之數量合計約25公克，第一次販入時間為查獲前二
      週，換言之，在二週內之時間，被告僅施用毛重2公克左
      右之愷他命，被告若非為供販售營利，則其第一、二次購
      買之愷他命毒品尚有剩餘毛重23公克可供其施用數月之久
      ，何須再大量販入毛重200公克之毒品愷他命來囤積？況
      且，被告當時因其未婚妻懷孕待產中，兩人已有結婚計畫
      ，正值需要用錢之際，依被告所言，尚須其母親提供20萬
      元之結婚基金資助，何來多餘之金錢可供其購買第三級毒
      品愷他命來囤積？再者，被告若果有充裕之儲蓄存款可供
      運用，何以在第三次販入毒品愷他命時，僅先支付2萬500
      0元之款項，未將5萬元之購毒款項一次付清？佐以，證人
      王芊月於警詢中供稱：「就想說我已懷有小孩，我男朋友
      覺得以毒品從中獲利比較快，購買多一點也比較便宜。」
      等語（參照100年度偵字第16330號偵查卷第27頁反面），
      更徵被告販入第三級毒品之目的，確實係為圖販售以營利
      ，非單純供個人施用。
   4、按愷他命每日使用最高耐受量，因個人體質、代謝情況、
      使用方式、接觸時間長短及對藥物的耐藥性等因素不同，
      具有個案上之差異。依據Siegel在National Institute o
      n Drug Abuse藥物濫用者一般施用劑量為50毫克，鼻吸使
      用劑量為60至100毫克，此有行政院衛生署草屯療養院100
      年10月21日草療檢字第1000008275號函（參照本院卷第63
      至71頁）在卷為憑。則被告於本院中供稱：平日大概吸食
      2.5到3公克的量，假日吸食的量比較多會到5公克等語（
      參照本院卷第19頁反面），固然仍在一般人每日施用之耐
      受劑量範圍內，然被告持有之毒品愷他命數量甚鉅，已逾
      供其個人施用所需，且扣案之愷他命21包，經送驗結果，
      純度分別為75.7﹪、81.4﹪、81.5﹪、82.9﹪，此有行政
      院衛生署草屯療養院草療鑑字第0000000000號鑑定書（參
      照100年度偵字第16330號偵查卷第140至141頁）在卷可稽
      ，可見被告持有之毒品純度頗高，復有扣案之磅秤1台可
      供隨時稀釋分裝、秤量毒品以利販售，酌以扣案之愷他命
      數量、工具及分裝情形，如供販賣之用，合於情理，益徵
      被告先後販入第三級毒品愷他命，確具營利之意圖，僅未
      及賣出，要無疑義。
（四）綜上所述，被告意圖販賣第三級毒品愷他命而先後三次販
      入之情，應堪認定。被告所辯，係供個人施用云云，顯係
      事後卸責之詞，要難採信。本件事證已臻明確，被告犯行
      ，洵堪認定。
三、按販賣毒品罪，係行為人明知其為毒品，意圖販賣營利而將
    毒品販入或販出，有一於此，其犯罪即為完成，故不論販入
    或賣出之行為，皆屬販賣行為，至於實際是否已經獲利，則
    非所問（最高法院99年度台上字第2999號判決參照）。被告
    基於販賣第三級毒品愷他命之犯意，意圖營利，於100年7月
    6日、100年7月10日、100年7月18日，在臺中市○○路大地
    球酒店4樓內，先後三次向該真實姓名年籍不詳之成年男子
    ，分別販入第三級毒品愷他命毛重15公克、10公克、200公
    克，欲供販售茲以營利，核被告所為，係犯毒品危害防制條
    例第4條第3項之販賣第三級毒品罪。被告於第一次販入第三
    級毒品愷他命15公克時，並未同時約定第二、三次將販入之
    數量及價格，其先後三次販入之時間不同，且販入之數量有
    別，計價方式亦有優惠差異，顯係各自獨立，且各次之販入
    行為係逐次實施，時間上具有獨立性，客觀上確屬可分，其
    主觀上係基於個別之犯意而為數次販入第三級毒品之犯行，
    於法律評價上，尚難認係基於同一販入意念而購買，僅以包
    括之一罪論處，是被告所犯前開三次販賣第三級毒品罪，其
    犯意個別，行為互殊，應予分論併罰。被告因第三次販入而
    持有純質淨重20公克以上愷他命之低度行為，應為第三次販
    賣第三級毒品之高度行為所吸收，不另論處。爰審酌被告明
    知愷他命係屬戕害人身心之毒品，為謀個人私利，無視於政
    府制定毒品危害防制條例，杜絕毒品犯罪之禁令，仍販入第
    三級毒品愷他命欲供販售圖利，敗壞社會善良風氣，而查獲
    之毒品愷他命21包，驗餘淨重合計216.9889公克，純質淨重
    合計176.5249公克，數量頗鉅，且部分已經分裝完成，惟幸
    經警及時查獲，未及流入市面，以致被告尚未因而獲得利益
    ，參酌被告於犯罪後，自第二次偵訊時起以迄本院審理中，
    均否認犯行，飾詞狡辯，未見悔悟之意，惟因被告第一、二
    次販入毒品之數量不多，第三次雖販入大量毒品，然尚未售
    出獲利，認為檢察官就各次販賣毒品犯行具體求處有期徒刑
    5年8月之刑度，稍嫌過重等一切情狀，分別量處如主文所示
    之刑，併合併定其應執行之刑，以示懲儆。
四、從刑沒收部分：
（一）按愷他命係毒品危害防制條例第2條第2項第3款所規範之
      第三級毒品，應認係屬違禁物。又販賣愷他命或持有純質
      淨重20公克以上而被查獲，其所販賣或持有之愷他命，係
      供實行販賣犯罪行為所使用之目的物，亦屬供犯罪所用之
      物。而供犯罪所用之物併具違禁物之性質者，因違禁物不
      問是否屬於犯罪行為人所有，均應宣告沒收，自應優先適
      用刑法第38條第1項第1款之規定（最高法院100年4月19日
      100年度第3次刑事庭會議決議參照）。次按以營利為目的
      販入毒品，經多次販賣後，持有剩餘毒品被查獲，其各次
      販賣毒品行為，固應併合處罰。惟該持有剩餘毒品之低度
      行為，應僅為最後一次販賣毒品之高度行為所吸收，不另
      論罪。則就該查獲之剩餘毒品，祇能於最後一次之販賣毒
      品罪宣告沒收銷燬，不得於各次販賣毒品罪均宣告沒收銷
      燬（最高法院97年台上字第3258號判決參照）。本件扣案
      之愷他命21包（驗餘合計淨重216.9889公克，純質淨重合
      計176.5249公克），係經被告三次之販入行為所累積，其
      中第三次販入之毛重200公克部分與第一、二次販入後剩
      餘之23公克部分，已經混同無從區分，且被告極有可能尋
      求買主一次大量售出，揆諸前揭判決意旨，爰依刑法第38
      條第1項第1款之規定，於第三次販入行為項下併予宣告沒
      收。又包裝毒品之包裝袋21個，因與其內之毒品難以析離
      ，且無析離之實益與必要，應連同毒品本身一併沒收之；
      至於毒品送鑑過程中耗損之部分，既已滅失，自無庸宣告
      沒收。
（二）扣案之磅秤1台，係被告所有供其分裝毒品及秤量毒品重
      量所用，業據被告於偵查中供述屬實（參照100年度偵字
      第16330號偵查卷第67頁），足認被告已利用該磅秤分裝
      過毒品，是扣案之磅秤係供其用於愷他命毒品秤重分裝之
      工具，為供被告犯販賣毒品罪所用，應依毒品危害防制條
      例第19條第1項前段之規定，併予宣告沒收。
（三）扣案之現金合計20萬8600元，被告否認為販毒所得，辯稱
      係母親提供之結婚基金等語，依據現有事證，既無從認定
      被告已經有賣出毒品之行為，則該筆現金顯非因犯販賣毒
      品罪所得之物，亦無事證足認本件意圖販賣第三級毒品而
      販入之犯行間有何證據關連性，尚無從併予宣告沒收。
據上論斷，應依刑事訴訟法第299條第1項前段，毒品危害防制條
例第4條第3項、第19條第1項前段，刑法第11條、第51條第5項、
第38條第1項第1款，判決如主文。
中    華    民    國   100    年    11    月    16    日
                  刑事第七庭    審判長法  官  洪俊誠
                                      法  官  高文崇
                                      法  官  巫淑芳
以上正本證明與原本無異。
如不服本判決應於收受判決後10日內向本院提出上訴書狀，並應
敘述具體理由；其未敘述上訴理由者，應於上訴期間屆滿後20日
內向本院補提理由書（均須按他造當事人之人數附繕本）「切勿
逕送上級法院」。
                                      書記官  莊金屏
中    華    民    國   100    年    11    月    16    日
附錄論罪科刑法條：
毒品危害防制條例第4條：
製造、運輸、販賣第一級毒品者，處死刑或無期徒刑；處無期徒
刑者，得併科新臺幣2千萬元以下罰金。
製造、運輸、販賣第二級毒品者，處無期徒刑或7年以上有期徒
刑，得併科新臺幣1千萬元以下罰金。
製造、運輸、販賣第三級毒品者，處5年以上有期徒刑，得併科
新臺幣7百萬元以下罰金。
製造、運輸、販賣第四級毒品者，處3年以上10年以下有期徒刑
，得併科新臺幣3百萬元以下罰金。
製造、運輸、販賣專供製造或施用毒品之器具者，處1年以上7年
以下有期徒刑，得併科新臺幣1百萬元以下罰金。
前五項之未遂犯罰之。